【裁判字號】    97,裁,3652
【裁判日期】    970717
【裁判案由】    稅捐稽徵法
【裁判全文】
最  高  行  政  法  院  裁  定
                                      97年度裁字第3652號
上  訴  人  甲○○
被 上訴 人  財政部臺北市國稅局
代  表  人  凌忠嫄
上列當事人間因稅捐稽徵法事件，上訴人對於中華民國97年4月2
4日臺北高等行政法院96年度訴字第2322號判決，提起上訴，本
院裁定如下：
    主  文
上訴駁回。
上訴審訴訟費用由上訴人負擔。
    理  由
一、按對於高等行政法院判決之上訴，非以其違背法令為理由，
    不得為之，行政訴訟法第242條定有明文。依同法第243條第
    1項規定，判決不適用法規或適用不當者，為違背法令；而
    判決有同條第2項所列各款情形之一者，為當然違背法令。
    是當事人對於高等行政法院判決上訴，如依行政訴訟法第24
    3條第1項規定，以高等行政法院判決有不適用法規或適用不
    當為理由時，其上訴狀或理由書應有具體之指摘，並揭示該
    法規之條項或其內容；若係成文法以外之法則，應揭示該法
    則之旨趣；倘為司法院解釋或本院之判例，則應揭示該判解
    之字號或其內容。如以行政訴訟法第243條第2項所列各款情
    形為理由時，其上訴狀或理由書，應揭示合於該條項各款之
    事實。上訴狀或理由書如未依此項方法表明，或其所表明者
    與上開法條規定不合時，即難認為已對高等行政法院判決之
    違背法令有具體之指摘，其上訴自難認為合法。
二、本件上訴人對於高等行政法院判決上訴，主張：依法提起行
    政救濟之案件，與稅捐稽徵法第20條規定無涉，並無加徵滯
    納金之問題，應於行政救濟程序終結後，重新發單補徵稅款
    ，如逾期繳納，始有加徵滯納金問題。被上訴人課徵上訴人
    遺產稅事件，業於民國95年5月9日於臺北高等行政法院當庭
    成立和解，被上訴人應於行政救濟程序終結後，依稅捐稽徵
    法第38條規定，僅就未獲核減部分之應納稅額，加計利息一
    併徵收。然被上訴人對本件未獲核減部分，除依規定按日加
    計利息外，復加徵滯納金及滯納利息，違反稅捐稽徵法第38
    條規定及行政程序法第8條信賴保護原則。故本件核定加徵
    滯納金及滯納金利息之處分，顯有違誤云云。惟查原判決認
    遺產稅或贈與稅之納稅義務人，對於核定之遺產稅或贈與稅
    應納稅額，逾期限而未繳納者，每逾2日將被加徵應納稅額
    1%滯納金，至15%上限為止，而納稅義務人於滯納期限屆滿
    仍未繳納滯納金者，納稅義務人復將被加徵自滯納期限屆滿
    之次日起，至繳納之日止，依郵政儲金匯業局1年期定期存
    款利率，按日加計利息。遺產及贈與稅法第51條定有明文。
    本件上訴人對於被上訴人核定之遺產稅不服，提起行政救濟
    ，並申請以繼承之股票作為本件依法提起訴願暫緩移送強制
    執行之擔保，被上訴人予以否准，並檢附應補稅款繳款書（
    展延繳納期限至94年10月10日）；嗣上訴人提起訴願，惟逾
    繳納期限未對復查決定應納稅額繳納半數或提供相當擔保，
    被上訴人遂移送強制執行，依法自應加徵滯納金及滯納利息
    ；被上訴人依兩造之和解筆錄，變更本稅為新臺幣（下同）
    171,164,801元，扣除以繼承之存款繳納10,700,702元，尚
    欠本稅160,464,099元，核算滯納金為24,069,614元，並核
    算自94年11月11日起至95年5月15日之滯納利息，訴願決定
    予以維持，並無不合，業於理由中詳加論述，經核上訴人上
    訴理由，仍就原判決業以詳為論駁事項再事爭執，並就原審
    已論斷者，泛言未論斷，或就原審所為論斷，泛言其論斷矛
    盾，而非具體表明合於不適用法規、適用法規不當、或行政
    訴訟法第243條第2項所列各款之情形，難認對該判決之如何
    違背法令已有具體之指摘。依首開規定及說明，應認其上訴
    為不合法。
三、據上論結，本件上訴為不合法。依行政訴訟法第249條第1項
    前段、第104條、民事訴訟法第95條、第78條，裁定如主文
    。
中    華    民    國    97    年    7     月    17    日
                    最高行政法院第五庭
                        審判長法官  劉  鑫  楨
                              法官  姜  仁  脩
                              法官  黃  淑  玲
                              法官  劉  介  中
                              法官  吳  慧  娟
以  上  正  本  證  明  與  原  本  無  異
中    華    民    國    97    年    7     月    17    日
                              書記官  王  史  民


司法院資訊處製作；財團法人民間司法改革基金會備份。
